【裁判字號】    98,抗,149
【裁判日期】    980515
【裁判案由】    本票裁定
【裁判全文】
臺灣臺中地方法院民事裁定               98年度抗字第149號
抗  告  人  乙○○
相  對  人  元大商業銀行股份有限公司
法定代理人  丙○○
代  理  人  甲○○
上列當事人間聲請本票准許強制執行事件，抗告人對於中華民國
98年4月22日本院98年度司票字第3725號裁定提起抗告，本院裁
定如下：
    主  文
抗告駁回。
抗告程序費用新臺幣壹仟元由抗告人負擔。
    理  由
一、按執票人向本票發票人行使追索權時，得聲請法院裁定後強
    制執行，票據法第123 條定有明文。又本票執票人，依票據
    法第123 條規定，聲請法院裁定許可對發票人強制執行，係
    屬非訟事件，此項聲請之裁定，及抗告法院之裁定，僅依非
    訟事件程序，以審查強制執行許可與否，並無確定實體上法
    律關係存否之效力，法院僅就本票形式上之要件是否具備予
    以審查，即為已足，至於當事人間實體上之爭執，應循訴訟
    程序以資解決，要非非訟裁定法院所得審酌，此有最高法院
    56年台抗字第714號、57年台抗字第76號判例意旨可資參照
    。
二、本件相對人主張：伊執有抗告人為發票人，如附表所示之本
    票1紙，並免除作成拒絕證書，詎屆期提示尚有新台幣（下
    ）172,954元及自97年11月24日起至清償日止按年利率百分
    之10.53計算之利息未獲清償，依票據法第123條規定聲請裁
    定許可強制執行等情，已據提出本票1紙為證，原裁定予以
    准許，即無不合。抗告意旨略以：相對人已以鈞院98年度司
    促字第4836號之支付命令對抗告人做債權確認，又以重複債
    權向鈞院申請准予強制執行之裁定，鈞院未察，逕依其片面
    指述予以准許，爰提出抗告云云。經查本件原裁定依非訟事
    件程序，就相對人本件聲請經形式上審查後准予強制執行並
    無違誤，且抗告人所指本院98年度司促字第4836號之支付命
    令之債權人係永豐商業銀行股份有限公司，且該債權人係主
    張抗告人於94年1月28日向該債權人借款42萬元，尚有餘額
    267,776元及利息、違約金未清償等情，此有本院依職權調
    取之本院98年度司促字第4836號之支付命令影本附卷可稽，
    是該案之債權人並非本件相對人，請求之債權亦非同一，抗
    告意旨誤為同一債權，顯不可採。且縱本件相對人確有另就
    本件同一原因債權向本院聲請核發支付命令之情事，亦僅屬
    相對人倘依不同之確定執行名義對抗告人聲請強制執行時，
    不得就同一債權重複受償之問題，惟本件相對人僅聲請本院
    裁定准予強制執行，於法並無不合，抗告意旨求為廢棄，即
    無理由，應予駁回。
三、據上論結，本件抗告為無理由，依非訟事件法第46條、第21
    條第2項、第24條第1項，民事訴訟法第495條之1第1項、第
    449 條第1項、第78條，裁定如主文。
中    華    民    國    98    年    5     月    15    日
                  民事第一庭    審判長法  官  張瑞蘭
                                      法  官  卓進仕
                                      法  官  陳毓秀
附表：
┌───────────────────────────────┐
│本票附表：                               98年度司票字第3725號 │
├─┬──────┬──────┬──────┬─────┬──┤
│編│  發 票 日  │票 面 金 額 │ 到  期  日 │ 發票人   │備考│
│號│            │（新臺幣）  │            │          │    │
├─┼──────┼──────┼──────┼─────┼──┤
│01│92年7月13日 │400,000元   │97年11月24日│ 乙○○   │    │
│  │            │            │            │          │    │
└─┴──────┴──────┴──────┴─────┴──┘
正本係照原本作成。
本裁定不得再抗告。
中    華    民    國    98    年    5     月    15    日
                                  書記官


司法院資訊處製作；財團法人民間司法改革基金會備份。
